臺灣桃園地方法院刑事判決           100年度審訴字第1609號
公  訴  人  臺灣桃園地方法院檢察署檢察官
被      告  柯江林
上列被告因毒品危害防制條例案件，經檢察官提起公訴（100 年
度毒偵字第2680號），被告於本院準備程序進行中，就被訴事實
為有罪之陳述，經本院告知簡式審判程序意旨，並聽取公訴人及
被告之意見後，經本院合議庭裁定由受命法官獨任進行簡式審判
程序，判決如下：
    主      文
柯江林施用第一級毒品，累犯，處有期徒刑拾月。
    事實及理由
一、被告所犯之罪，為死刑、無期徒刑、最輕本刑3 年以上有期
    徒刑或高等法院管轄第一審案件以外之罪，而被告於本院準
    備程序進行中，就被訴事實為有罪之陳述，經本院告知簡式
    審判程序意旨，並聽取公訴人及被告之意見後，依刑事訴訟
    法第273 條之1 第1 項之規定，裁定依簡式審判程序審理。
二、犯罪事實：
    柯江林前於民國87年間，因施用毒品案件，經臺灣高等法院
    裁定送觀察、勒戒後，因認有繼續施用毒品傾向，經同法院
    裁定令入戒治處所施以強制戒治，再經同法院裁定停止戒治
    ，所餘戒治期間付保護管束，於87年12月8 日出所，迄88年
    7 月23日保護管束期滿未經撤銷停止戒治，視為強制戒治執
    行完畢，並經同法院以87年度上易字第3353號判決免刑確定
    。又於上開強制戒治執行完畢後5 年內之91年間，因施用毒
    品案件，經臺灣板橋地方法院裁定令入戒治處所施以強制戒
    治，嗣於93年1 月9 日因毒品危害防制條例修正而報結出所
    ，並經臺灣板橋地方法院以92年度訴字第586 號判決判處有
    期徒刑8 月確定並執行完畢（此紀錄於本案不構成累犯）。
    另於95年間，因施用毒品案件，經本院以95年度訴字第
    1693 號 判決判處有期徒刑9 月確定；再於95年間，因施
    用毒品案件，經本院以96年度訴字第513 號判決判處有期徒
    刑8 月、4 月、8 月、4 月，應執行有期徒刑1 年8 月確定
    ，上開編號、之各罪，經本院以96年度聲減字第2431號
    裁定各減刑二分之一後，並合併定應執行有期徒刑1 年2 月
    確定；復於96年間，因施用毒品案件，經本院以96年度審
    訴字第727 號判決判處有期徒刑8 月，減為有期徒刑4 月確
    定，經與前開應執行有期徒刑1 年2 月接續執行，於97年5
    月15日縮短刑期假釋出監並付保護管束，於97年9 月16日保
    護管束期滿，假釋未經撤銷，其未執行之刑，以已執行論而
    執行完畢。又於98年間，因施用毒品案件，經本院以98年
    度審訴字第2901號判決判處有期徒刑8 月確定，於99年11月
    21日期滿執行完畢。詎其猶不知悔改，復基於施用第一級毒
    品海洛因之犯意，於100 年4 月11日晚間某時，在其位於桃
    園縣龜山鄉○○路202 巷7 號之住處內，以針筒注射方式施
    用第一級毒品海洛因1 次。嗣於100 年4 月12日上午10時30
    分許，因另涉竊盜案件遭警逮捕，為警在桃園縣龜山鄉○○
    路158 號查悉其為毒品列管人口，經其同意採集尿液送驗後
    ，結果呈鴉片類嗎啡陽性反應，而悉上情。
三、認定被告犯罪所憑之證據：
  (一)被告柯江林於警詢中之供述；於本院準備程序及審理中之自
    白。
  (二)桃園縣政府警察局龜山分局被採尿人尿液暨毒品真實姓名與
    編號對照表、台灣檢驗科技股份有限公司濫用藥物（尿液）
    檢驗報告各1 份。
四、核被告所為，係犯毒品危害防制條例第10條第1 項之施用第
    一級毒品罪。其施用毒品前非法持有毒品海洛因之低度行為
    ，為施用毒品之高度行為所吸收，不另論罪。又被告有如上
    揭所載之犯罪科刑及執行情形，有臺灣高等法院被告前案紀
    錄表1 份在卷可按，其於受徒刑之執行完畢後5 年內故意再
    犯本案有期徒刑以上之罪，為累犯，應依刑法第47條第1項
    規定加重其刑。另被告辯稱本件符合自首云云，惟按刑法第
    62條前段所規定之自首，係以對於未發覺之罪自首而受裁判
    為要件。經查：證人即本案查獲被告之警員沈政信於本院審
    理中具結證稱：因被告涉嫌竊盜現行犯遭查獲後以電腦查詢
    發現其為毒品治安人口，且經其同意採尿並初篩後，結果呈
    陽性反應，方對被告進行詢問並製作筆錄。此外，被告自查
    獲後到尿液初篩這段期間並未提及是否有施用毒品等語在卷
    （見本院100 年8 月26日簡式審判筆錄第3 至4 頁），且佐
    以被告於100 年8 月15日之本院準備程序中亦稱：警察在現
    場有用初步的試劑做檢驗，檢驗後，警察說要再送鑑定，始
    製作筆錄等語（見本院100 年8 月15日準備程序筆錄第2至3
    頁），是員警初步檢驗測試呈陽性反應後，被告始稱其有施
    用毒品之犯行，並非對未發覺之犯罪，在有偵查犯罪職權之
    公務員知悉犯罪事實及犯人之前，向職司犯罪偵查之公務員
    坦承犯行，並接受法院之裁判之情，依前揭說明，核與自首
    要件尚屬有間，併此敘明。爰審酌被告無視毒品戕害一己之
    身體健康及法律禁令，且意志不堅，未斷絕施用毒品之惡習
    ，再犯本件施用毒品之罪實屬不該，惟兼衡其犯罪手段、動
    機、目的及犯後坦承犯行之態度暨其生活狀況等一切情狀，
    本院認檢察官求處有期徒刑10月，與被告罪責相符，爰量處
    如主文所示之刑，以示懲儆。
五、應適用之法條：
    刑事訴訟法第273 條之1 第1 項、第299 條第1 項前段、第
    310 條之2 、第454 條第1 項，毒品危害防制條例第10條第
    1 項，刑法第11 條前段、第47條第 1 項。
六、如不服本判決，應於判決送達後10日內向本院提出上訴狀（
    應附繕本），其未敘述上訴理由者，應於上訴期間屆滿後20
    日內補提理由書狀於本院，上訴於臺灣高等法院。
本案經檢察官蔡佩玲到庭執行職務。
中    華    民    國  100     年     9     月    5    日
                        刑事庭  法  官  許曉微
以上正本證明與原本無異。
                                書記官  林宜亭
中    華    民    國  100     年     9     月    5    日
附錄本案論罪科刑依據之法條：
毒品危害防制條例第10條
施用第一級毒品者，處6 月以上5 年以下有期徒刑。
施用第二級毒品者，處3 年以下有期徒刑。